【裁判字號】    98,易,421
【裁判日期】    981120
【裁判案由】    毒品危害防制條例
【裁判全文】
臺灣士林地方法院刑事判決               98年度易字第421號
公  訴  人  臺灣士林地方法院檢察署檢察官
被      告  甲○○
上列被告因毒品危害防制條例案件，經檢察官提起公訴（98年度
偵字第7361號），經訊問被告後，被告為認罪之答辯，本院合議
庭裁定改由受命法官獨任進行簡式審判程序，茲判決如下：
    主  文
甲○○持有第二級毒品，處有期徒刑參月，如易科罰金，以新臺
幣壹仟元折算壹日。扣案第二級毒品甲基安非他命貳小包（驗餘
淨重零點伍參柒玖公克）併同難以析離之分裝袋貳只，均沒收銷
燬。
    事  實
一、甲○○前因毒品危害防制條例案件，經臺灣高等法院以92年
    度上訴字第2655號判決處有期徒刑7年10月確定、本院以91
    年度訴字第87號、92年度士簡字第1123號及92年度簡字第
    520號分別判決處有期徒刑8月、6月及6月確定，後經本院以
    96年度聲減字第3290號裁定後3罪減刑為有期徒刑4月、3月
    及3月，前開4罪合併定應執行刑為有期徒刑8年4月，甫於民
    國97年12月9日假釋出監付保護管束，現仍在假釋期間。詎
    猶不知悔改，明知甲基安非他命係毒品危害防制條例第2條
    第2項第2款列管之第二級毒品，未經許可不得持有，竟於98
    年3月18日前1、2日某時，在基隆市百福社區某電動玩具店
    ，以新臺幣（下同）2,000元之代價向姓名年籍不詳綽號「
    阿明」之成年男子，購得第二級毒品甲基安非他命2小包（
    毛重：1.4740公克、淨重：0.5380公克、驗餘淨重：0.5379
    公克）而持有之。嗣於98年3月18日17時30分許，為警持本
    院核發之搜索票在其臺北縣汐止市○○路138巷5號住處查獲
    ，並扣得前開甲基安非他命2小包、分裝杓2支及分裝袋13只
    ，始悉上情。
二、案經臺北市政府警察局信義分局報告臺灣士林地方法院檢察
    署檢察官偵查起訴，並經本院改依簡式審判程序審理。
    理  由
一、本件被告甲○○所犯非死刑、無期徒刑、最輕本刑為3年以
    上有期徒刑之罪，或高等法院管轄第一審之案件，經訊問被
    告後，被告為認罪之答辯，經告以簡式審判程序之旨，並聽
    取檢察官及被告之意見後，本院合議庭裁定改由受命法官獨
    任依簡式審判程序進行審理，是本件之證據調查，依刑事訴
    訟法第273條之2規定，不受同法第159條第1項、第161條之2
    、第161條之3、第163條之1及第164條至第170條規定之限制
    ，合先敘明。
二、上揭犯罪事實，業據被告甲○○於本院審理時坦承不諱，且
    扣案毒品2小包（毛重：1.4740公克、淨重：0.5380公克、
    驗餘淨重：0.5379公克）經送請交通部民用航空局航空醫務
    中心鑑定結果，檢出甲基安非他命成分，有該中心出具之98
    年4月1日航藥鑑字第0981699號毒品鑑定書（見98年度毒偵
    字第613號卷第76-2頁，下稱毒偵字卷）、本院核發之搜索
    票、搜索扣押筆錄、扣押物品目錄表各1紙（見毒偵字卷第
    13-17頁）及現場採證照片9張（見毒偵字卷第20-24頁）在
    卷可稽，另被告為警查獲後所採集之尿液，經送請台灣尖端
    先進生技醫藥股份有限公司以「酵素免疫分析法」初步檢驗
    之結果，呈安非他命陰性反應，亦有該公司出具之98年3月
    27日濫用藥物檢驗報告及臺北市政府警察局偵辦毒品案件尿
    液檢體委驗單各1紙（見毒偵字卷第73-74頁）附卷足憑，是
    被告前開自白，核與事實相符，應可採信。本件事證明確，
    被告犯行堪以認定，應依法論科。
三、按甲基安非他命為毒品危害防制條例第2條第2項第2款所稱
    之第二級毒品，核被告甲○○所為，係犯毒品危害防制條例
    第11條第2項之持有第二級毒品罪。爰審酌被告前已有多次
    毒品前科，有臺灣高等法院被告前案紀錄表在卷可稽，其明
    知仍在前案假釋期內，竟不知遠離毒品，另故意為本件犯行
    ，其品行及生活狀況；又被告雖持有毒品，惟尚未危及他人
    ，其犯罪所生危害；及被告犯後一度否認犯行，嗣於本院審
    理中坦承犯行，其犯後態度等一切情狀，量處如主文所示之
    刑，並諭知易科罰金之折算標準。另扣案之第二級毒品甲基
    安非他命2小包（驗餘淨重：0.5379公克），應併同難以析
    離之分裝袋2只，均依毒品危害防制條例第18條第1項前段，
    諭知沒收銷燬。至扣案之分裝杓2支及分裝袋13只，為被告
    所有以供其施用毒品時避免過量之用，業據被告供承在卷，
    與本件被告持有毒品之犯行尚無直接關聯，又非違禁物，爰
    不予宣告沒收，附此敘明。
據上論斷，應依刑事訴訟法第273條之1第1項、第284條之1、第
299條第1項前段，毒品危害防制條例第11條第2項、第18條第1項
前段，刑法第11條、第41條第1項前段，判決如主文。
本案經檢察官江耀民到庭執行職務。
中    華    民    國    98    年    11    月    20    日
                  刑事第三庭法  官  謝佳純
以上正本證明與原本無異。
如不服本判決應於收受判決後10日內向本院提出上訴書狀，並應
敘述具體理由；其未敘述上訴之理由者，應於上訴期間屆滿後20
日內向本院補提理由書（均須按他造當事人之人數附繕本），切
勿逕送上級法院。
                            書記官  游育慈
中    華    民    國    98    年    11    月    20    日
附錄本判決論罪科刑依據之法條：
毒品危害防制條例第11條
持有第一級毒品者，處3 年以下有期徒刑、拘役或新臺幣5 萬元
以下罰金。
持有第二級毒品者，處 2 年以下有期徒刑、拘役或新臺幣 3 萬
元以下罰金
。
持有專供製造或施用第一、二級毒品之器具者，處 1 年以下有期
徒刑、拘
役或新臺幣 1 萬元以下罰金。
持有毒品達一定數量者，加重其刑至二分之一，其標準由行政院
定之。


司法院資訊處製作；財團法人民間司法改革基金會備份。
